【裁判字號】    99,易,830
【裁判日期】    991028
【裁判案由】    竊盜
【裁判全文】
臺灣桃園地方法院刑事判決               99年度易字第830號
公  訴  人  臺灣桃園地方法院檢察署檢察官
被      告  乙○○
上列被告因竊盜案件，經檢察官聲請以簡易判決處刑（99年度偵
字第10876 號），本院認不宜以簡易判決處刑（99年度桃簡字第
2040號），改依通常程序審理，判決如下：
    主      文
乙○○犯竊盜罪，累犯，處有期徒刑柒月。扣案之汽車鑰匙壹支
沒收。
    事      實
一、乙○○前於民國97年間因竊盜案件，經臺灣板橋地方法院以
    97年度易字第2406號判決判處有期徒刑5 月、7 月、8 月，
    應執行有期徒刑1 年6 月確定；復於同年間因贓物及公共危
    險案件，經本院以97年度審交簡字第41號判決分別判處有期
    徒刑3 月、拘役55日確定，上開判處有期徒刑之竊盜及贓物
    等案件，再經本院以98年度聲字第1743號裁定定應執行為有
    期徒刑1 年8 月確定，與上開拘役55日接續執行，於99 年1
    月15日有期徒刑執行完畢（於本件構成累犯）；再於99年間
    因竊盜案件，經臺灣板橋地方法院以99年度簡字第5606號判
    決判處有期徒刑6 月確定（尚未執行完畢）。詎其猶不知悔
    改，復於99年3 月31日晚間10時許，見簡月鳳所有，由甲○
    ○使用之車牌號碼KU－6151號自用小客貨車停放在桃園縣八
    德市○○路○ 段361 巷77弄13號旁空地，竟意圖為自己不法
    之所有，基於竊盜之犯意，以其所有之自備鑰匙1 支插入車
    門發動該車，徒手竊取上開自用小客貨車1 部（車內並有放
    置電鑽1 支、大剪刀1 支、農藥殺蟲劑2 瓶、後座椅1 座等
    物），得手後，將上開車內物品隨意棄置路邊，並以該車供
    己代步之用。嗣於99年4 月8 日凌晨0 時10分許，乙○○駕
    駛上開自用小客貨車搭載不知情之何義明（業經桃園地方法
    院檢察署檢察官另為不起訴處分）行至臺北縣林口鄉○○○
    路○ 段617 巷內，因行跡可疑而為警查獲，並扣得其所有、
    供本件竊車所用之汽車鑰匙1 支。
二、案經臺北縣政府警察局新莊分局報請臺灣桃園地方法院檢察
    署檢察官偵查後聲請簡易判決處刑，本院認不宜以簡易判決
    處刑而改依通常程序進行。
    理  由
壹、程序部分：
一、按檢察官聲請以簡易判決處刑之案件，經法院認為有刑事訴
    訟法第451 條之1 第4 項但書之情形者，應適用通常程序審
    判之，刑事訴訟法第452 條定有明文。查本案檢察官認被告
    涉犯竊盜罪嫌，聲請簡易判決處刑，經本院以99年度桃簡字
    第2040號，以簡易程序審理，惟本院認本件不適於以簡易判
    決處刑，爰適用通常程序審理，合先敘明。
二、按被告以外之人於審判外之言詞或書面陳述，除法律有規定
    者外，不得作為證據，刑事訴訟法第159 條第1 項定有明文
    ；復按被告以外之人於偵查中向檢察官所為之陳述，除顯有
    不可信之情況者外，得為證據，同法第159 條之1 第2 項亦
    有規定；另按被告以外之人於審判外之陳述，雖不符前4 條
    之規定，而經當事人於審判程序同意作為證據，法院審酌該
    言詞陳述或書面陳述作成時之情況，認為適當者，亦得為證
    據；當事人、代理人或辯護人於法院調查證據時，知有第15
    9 條第1 項不得為證據之情形，而未於言詞辯論終結前聲明
    異議者，視為有前項之同意；同法第159 條之5 規定甚明。
    本件檢察官、被告乙○○對於本判決所引用證人甲○○、何
    義明於警詢及偵查中之證述、贓物認領保管單1 紙等供述證
    據，均未於本院言詞辯論終結前爭執其證據能力，茲審酌該
    等書面陳述作成時之情況，並無不宜作為證據之情事，且本
    院認為以之作為本件論罪之證據，均與待證事實具有關聯性
    ，作為本案之證據亦屬適當，是依上開規定，自得為證據。
貳：實體部分：
一、上揭犯罪事實，業據被告乙○○於警詢、偵查及本院審理中
    均坦承不諱，核與證人即被害人甲○○於警詢中之證述情節
    相符，復有臺北縣政府警察局新莊分局扣押筆錄（見99年度
    偵字第10876 號卷第33至34頁）、扣押物品目錄表（見上開
    偵卷第35頁）、扣押物品清單（見本院卷第18頁）、桃園縣
    政府警察局車輛協尋電腦輸入單（見上開偵卷第40頁
    ）、臺北縣政府警察局車輛尋獲電腦輸入單（見上開偵卷第
    41頁）、贓物認領保管單（見上開偵卷第42頁）、失車唯讀
    案件基本資料（見上開偵卷第43頁）各1 份及查獲現場照片
    6 張（見上開偵卷第45至47頁）附卷可稽，復有被告所有供
    其竊取上開自用小客貨車所用之自備鑰匙1 支扣案可佐，是
    被告自白核與事實相符，其犯行堪予認定，應予依法論科。
二、核被告乙○○所為，係犯刑法第320 條第1 項之竊盜罪。查
    被告有前揭犯罪事實欄之犯罪科刑及執行情形，有臺灣高等
    法院被告前案紀錄表1 份附卷可查，其受有期徒刑之執行完
    畢，5 年以內故意再犯本件有期徒刑以上之罪，為累犯，應
    依刑法第47條第1 項之規定加重其刑。審酌被告不思以正當
    途徑獲得財物，竟恣意竊取他人停放在空地上之車牌號碼KU
    -6151 號自用小客貨車1 輛，顯已侵害他人財產安全，且被
    告前已因多次竊盜犯行經本院判刑確定，其再為本件竊盜犯
    行，顯見猶不知記取教訓戒慎其行，惟念及其犯後終能坦承
    犯行，態度尚可，且其所竊得之車牌號碼KU-6151 號自用小
    客貨車1 輛已經被害人甲○○領回，及考量其犯罪之動機、
    目的、手段暨所竊取之財物價值等一切情狀，量處如主文所
    示之刑，以資懲戒。又扣案之汽車鑰匙1 支係供本件犯罪所
    用之物，且為被告所有，業據被告供明在卷，爰依刑法第38
    條第1 項第2 款之規定，併予宣告沒收。
四、據上論斷，應依刑事訴訟法452 條、第299 條第1 項前段，
    刑法第320 條第1 項、第47條第1 項、第38條第1 項第2 款
    ，刑法施行法第1 條之1 第1 項、第2 項前段，判決如主文
    。
五、如不服本件判決，得自收受判決送達之日起10日內，向本院
    提出上訴書狀（須附繕本），上訴於第二審法院。
本案經檢察官黃惠玲到庭執行職務。
中    華    民    國    99    年    10    月    28    日
                  刑事第二庭  審判長法  官  徐培元
                                    法  官  丁俞尹
                                    法  官  陳秋君
以上正本證明與原本無異。
如不服本判決，應於判決送達後10日內向本院提出上訴狀（應附
繕本），上訴於臺灣高等法院。
                                    書記官  陳雅婷
中    華    民    國    99    年    11    月    1     日
附錄本案論罪科刑法條全文：
中華民國刑法第320條
（普通竊盜罪、竊佔罪）
意圖為自己或第三人不法之所有，而竊取他人之動產者，為竊盜
罪，處5  年以下有期徒刑、拘役或 5 百元以下罰金。
意圖為自己或第三人不法之利益，而竊佔他人之不動產者，依前
項之規定處斷。
前二項之未遂犯罰之。

司法院資訊處製作；財團法人民間司法改革基金會備份。
